【裁判字號】    89,交易,384
【裁判日期】    891019
【裁判案由】    過失傷害
【裁判全文】
臺灣板橋地方法院刑事判決                        八十九年度交易字第三八四號
    公  訴  人  臺灣板橋地方法院檢察署檢察官
    被      告  乙○○
右列被告因過失傷害案件，經檢察官提起公訴（八十九年度偵字第一○六六○號），
本院判決如左：
    主  文
乙○○從事業務之人，因業務上之過失傷害人，處有期徒刑伍月，如易科罰金以佰
元折算壹日。
    事  實
一、乙○○係經營載客業務之計程車司機，為從事駕駛業務之人，其於民國八十九年
    三月十日晚上十一時四十分許（起訴書誤繕為十一時三十分許），駕駛車號Ｂ四
    －二八八號營業小客車，沿臺北縣板橋市○○路由板橋往臺北市方向行駛，行經
    板橋市○○路與民生路（均係雙向八線車道）設有行車管制號誌之交岔路口，駛
    至該交岔路口中央高架橋下時，其行車方向燈光號誌已轉換為紅燈，本應注意汽
    車行至交岔路口，其行進應遵守燈光號誌或交通警察之指示，又汽車行駛時，駕
    駛人應注意車前狀況，並隨時採取必要之安全措施，而按其當時情節非不能注意
    ，竟為急欲駛越交岔路口，貿然闖越紅燈，又疏未注意車前狀況，採取必要之安
    全措施，適有甲○○騎乘車號ＩＸＥ－○五六號重型機車、張錦洲騎乘車號ＧＪ
    Ｖ－三七九號重型機車及另一姓名不詳之男子騎乘機車，依綠燈號誌指示，沿民
    生路往新莊方向由右前方駛來，閃避不及，先後撞及乙○○駕駛之汽車右側，人
    車倒地，致甲○○受有頭部外傷、骨盆骨折、左下背挫傷、左腹挫傷等傷害，張
    錦洲受有輕微傷害（此部分未據告訴）。
二、案經甲○○訴由臺北縣警察局海山分局報請臺灣板橋地方法院檢察署檢察官偵查
    起訴。
    理  由
一、訊據被告乙○○對於右揭時地駕車與告訴人甲○○之機車發生碰撞之事實固不否
    認，惟矢口否認有過失犯行，辯稱：當時伊開車駛至交岔路口中央時為黃燈，並
    未闖紅燈，伊繼續往前開時，即遭告訴人騎乘之機車撞倒右側後車門，並非伊之
    過失云云，然查被告上開駕車闖紅燈之情，業經其於警訊時坦認不諱，並經告訴
    人甲○○於警訊、偵查中指訴綦詳，且核與被害人張錦洲於偵查中證述情節相符
    （見偵查卷三頁反面、五頁反面、二十九頁反面），堪認屬實。再觀諸道路交通
    事故調查報告表繪製之事故現場圖所示，被告與告訴人車輛撞擊之碎落物係約在
    交岔路口中央相當於文化路行車方向之最內側快車道分向線處附近，可見告訴人
    機車已駛越文化路三線車道快至中央分隔島處，距其起步停止線處已駛出有相當
    距離始與告訴人汽車撞擊，顯非剛起步不遠，由此益見被告駕車駛越上開交岔路
    口中央時應係闖紅燈無訛。被告上開所辯，顯係事後卸責之詞，不足採信。此外
    ，並有道路交通事故調查報告表、現場照片在卷可憑，告訴人受有上揭傷害，亦
    有卷附診斷證明書一紙足資佐證。按汽車行駛至交岔路口，應遵守燈光號誌或交
    通警察之指示；汽車行駛時，駕駛人應注意車前狀況，並隨時採取必要之安全措
    施，道路交通安全規則第一百零二條第一項第一款、第九十四條第三項分別定有
    明文，被告既考領有合格駕駛執照，當具有此交通知識與駕駛經驗，其於右揭時
    地駕駛車輛，應注意能注意而不注意上開規定，以致肇事，被告之行為自有過失
    。被告過失行為與告訴人之傷害間復具有相當因果關係，事證明確，被告犯行堪
    以認定。
二、核被告乙○○因業務上之過失致告訴人甲○○受有傷害，所為係犯刑法第二百八
    十四條第二項前段之業務過失傷害罪。爰審酌被告之素行、過失程度、對告訴人
    所生之危害、肇事後之態度及尚未與告訴人為民事和解賠償等一切情狀，量處如
    主文所示之刑，所諭知易科罰金之折算標準，以資懲儆。
據上論斷，應依刑事訴訟法第二百九十九條第一項前段，刑法第二百八十四條第二項
前段、第四十一條，罰金罰鍰提高標準條例第一條前段、第二項，判決如主文。
本案經檢察官楊四猛到庭執行職務
中      華      民      國    八十九    年      十      月     十九     日
                                    臺灣板橋地方法院交通法庭
                                        法  官  彭  全  曄
右正本證明與原本無異
如不服本判決應於送達後十日內向本院提出上訴狀
                                        書記官  梁  宜  庭
中      華      民      國    八十九    年     十一     月      六      日
附錄本案論罪科刑法條全文：
刑法第二百八十四條
因過失傷害人者，處六月以下有期徒刑、拘役或五百元以下罰金。致重傷者，處一年
以下有期徒刑、拘役或五百元下罰金。
從事業務之人，因業務上之過失傷害人者，處一年以下有期徒刑、拘役或一千元以下
罰金。致重傷者，處三年以下有期徒刑、拘役或二千元以下罰金。


司法院資訊處製作；財團法人民間司法改革基金會備份。
